【裁判字號】    97,審易,339
【裁判日期】    970424
【裁判案由】    贓物
【裁判全文】
臺灣高雄地方法院刑事判決             97年度審易字第339號
公  訴  人  臺灣高雄地方法院檢察署檢察官
被      告  甲○○
                    （現於台灣高雄監獄執行中）
            丁○○
                    （現於台灣高雄第二監獄執行中）
上列被告因贓物案件，經檢察官提起公訴（97年度偵字第235號）
，本院判決如下：
    主  文
甲○○共同犯收受贓物罪，貳罪，均累犯，各處拘役伍拾玖日，
如易科罰金，均以新臺幣壹仟元折算壹日。應執行拘役壹佰壹拾
日，如易科罰金，以新臺幣壹仟元折算壹日。
丁○○共同犯收受贓物罪，貳罪，各處拘役肆拾日，如易科罰金
，均以新臺幣壹仟元折算壹日。又犯收受贓物罪，處拘役肆拾日
，如易科罰金，以新臺幣壹仟元折算壹日。應執行拘役壹佰壹拾
日，如易科罰金，以新臺幣壹仟元折算壹日。
    事  實
一、甲○○前於民國93、94年間因竊盜（2 次）、違反毒品危害
    防制等案件，經法院分別判處有期徒刑1 年6 月、7 月、10
    月確定，嗣後2 案經裁定減刑及合併定執行刑為有期徒刑8
    月又15日，與第1 案接續執行後，於96年7 月16日執行完畢
    。詎仍不知悔改，與丁○○均明知附表編號1 、2 、3 所示
    之手機，係來源不明之贓物（手機被竊之經過均詳如附表）
    ，竟共同基於收受贓物之犯意聯絡，先由甲○○分別於不詳
    時地，自姓名年籍不詳之人處分2 次先後取得後，與丁○○
    共同收受上開手機，再於附表編號1 、2 、3 所示時地，以
    銷贓經過欄所示之情形，出售贓物予不知情之高明義、孫海
    翔等人。丁○○復明知姓名年籍不詳綽號「偉仔」之成年男
    子，於不詳時地交付之附表編號4 手機係來源不明之贓物（
    失竊經過詳如附表），竟基於收受贓物之犯意而收受之，後
    於附表編號4 所示之時地，出售予不知情之通訊行負責人呼
    恩青。嗣瀛昇通訊行負責人高明義因認事情有異，乃報警處
    理，丁○○並於警察發覺附表編號2 至4 之犯行前，主動向
    警方供出犯行，並表示願意接受裁判之意而自首，始悉上情
    。
二、案經丙○○、己○○、乙○○及戊○○訴由高雄市政府警察
    局移送偵辦。
    理  由
壹、證據能力部分：
    證人丙○○、己○○、乙○○、戊○○、高明義、孫海翔、
    呼恩青、被告丁○○等人於警詢中之陳述，雖為審判外之陳
    述為傳聞證據，然被告丁○○、甲○○2 人於言詞辯論終結
    前均未聲明異議，本院審酌該等證人於警詢筆錄作成時之情
    況，並無不當之處，依刑事訴訟法第159 條之5 第2 項規定
    ，視為有證據能力。
貳、實體部分：
一、訊據被告丁○○對於上開犯行均坦承不諱，被告甲○○則矢
    口否認有何前揭犯行，辯稱：96年7 月9 日丁○○去銷售手
    機之事伊完全不知情，至於同年9 月15日伊雖有陪同丁○○
    去通訊行，但當時是因丁○○說他的機車壞了，拜託伊載到
    通訊行，伊才一同前往，並不知丁○○是去銷售贓物，本案
    係丁○○挾怨報復云云。惟查：
  (一)附表編號1 至4 所示之手機，均係如附表所示之被害人於附
    表所示時間、地點遭竊之事實，業據被害人丙○○、己○○
    、乙○○及戊○○於警詢中指訴綦詳，是附表所示之手機均
    為贓物一節堪以認定。
  (二)被告丁○○明知附表所示之物均為贓物，猶予以收受後，持
    往附表所示之通訊行銷售之事實，業據被告丁○○自白不諱
    ，核與證人即瀛昇通訊行負責人高明義、華通通訊行負責人
    孫海翔、大眾通訊行負責人呼恩青等人於警詢中之證述相符
    ，復有買賣契約書、讓渡切結書附卷可稽，是被告丁○○之
    自白自堪信為真實。
  (三)附表編號1 至3 之手機係被告甲○○交付給被告丁○○後，
    再由被告丁○○於附表編號1 所示時間，單獨一人去兜售，
    附表編號2 、3 之手機則係被告2 人共同前往通訊行，再由
    被告丁○○以其名義出售之事實，迭據被告丁○○於警訊、
    本院審理時陳述綦詳，被告甲○○對其有於附表編號2 時地
    陪同被告丁○○前往銷售手機一節亦不否認，並據證人孫海
    翔證述在卷，依常情觀之，附表編號2 、3 之手機若非被告
    甲○○交付，被告甲○○為何要陪同前往？況被告甲○○於
    96年9 月15日銷售附表編號2 、3 贓物前之同年8 月4 日，
    亦曾持手機前往同一通訊行銷售，此亦據證人孫海翔於警詢
    時陳述明確，若該2 支手機係被告丁○○所持有擬出售，則
    出售處所應係由被告丁○○主動決定，而被告丁○○前又曾
    於其他地方出售過手機（即附表編號1） ，為何被告丁○○
    會洽好持往被告甲○○曾交易過處所銷售？堪認上開2 支手
    機係被告甲○○交付給被告丁○○，被告丁○○再依被告甲○○之指示至店內銷售。再者本件警察係先得知有附表編號
    1 之犯行，於是時僅知被告丁○○有嫌疑，經傳喚被告丁○○到案，渠亦不否認犯行，於此狀況下，若非被告甲○○真
    有涉犯此案，被告丁○○為何要指認被告甲○○亦共同犯案
    ？況於被告丁○○第一次警詢時，被告丁○○除供述附表編
    號1 至3 之手機銷贓經過外，亦自白有附表編號4 之銷贓犯
    行，然就此部分，被告丁○○則供稱係另一人交付，若被告
    丁○○有意陷害，當會緊咬附表編號4 之銷贓手機係被告甲○○交付，顯見被告丁○○之陳述均為真實，被告甲○○辯
    解不足採信。
  (四)被告甲○○雖復辯稱與被告丁○○間有仇恨，被告丁○○係
    挾怨報復云云。經查被告丁○○係於80年5 月31日至82年12
    月17日、被告甲○○係於80年9 月16日至82年5 月13日在澎
    湖監獄執行，此有臺灣高等法院被告前案紀錄表附卷可稽，
    而被告2 人於澎湖監獄執行時，確有因事互毆，此業據被告
    2 人供承在卷，然被告2 人對於究為何事起爭執，均稱忘記
    了，又2 人先後出監後並不曾相互聯絡，直至本案發生前才
    又相逢，重逢後約相處10幾天，期間2 人沒有其他爭執，也
    沒有發生什麼特別的事等情，業據被告甲○○陳明在卷，被
    告丁○○亦不爭執，若被告丁○○會因14、15年間發生於澎
    湖監獄之互毆事件而設詞誣陷被告甲○○，顯見該事件相當
    嚴重，然被告2 人均稱不記得緣由，可證該事件應該無關緊
    要，且被告2 人事後重逢，相處如同常人，益證該互毆事件
    於被告丁○○心中已不重要，衡情，被告丁○○實無可能因
    該已久遠之小事而故意陷害被告甲○○，且被告丁○○此舉
    亦無法減輕其罪責，被告丁○○實無陷害被告甲○○之動機
    與必要，被告甲○○前揭辯解不足採信。
  (五)綜上所述，被告甲○○辯辭不足採信，本案罪證明確，被告
    2 人犯行均堪以認定。
二、核被告所為均係犯刑法第349 條第1 項之收受贓物罪。被告
    2 人就附表編號1 至3 收受手機部分，有犯意聯絡及行為分
    擔，請論以共同正犯。又附表編號2 、3 之手機係同一天在
    同一處所被竊，而被告2 人又係同一天持該2 手機前往通訊
    行銷贓，足證被告2 人係同時收受該2 支手機，是被告2 人
    此部分所為為想像競合犯，應從一罪論處。被告丁○○3 次
    收受行為，被告甲○○2 次收受行為，均犯意個別，行為互
    殊，為數罪，應予分論併罰。另被告甲○○有上開前案紀錄
    ，此有臺灣高等法院被告前案紀錄表附卷可稽，於5 年內再
    犯有期徒刑以上之本罪，係屬累犯，應依刑法第47條第1 項
    之規定加重其刑。被告丁○○對於未發覺之附表編號2 至4
    之罪自首接受裁判，應依刑法第62條規定，減輕其刑。爰審
    酌被告2 人身心健全，不圖以正當途徑賺錢，卻以收受贓物
    之方式營生，此舉助長竊盜風氣，實有不該，並考量被告丁○○犯後坦承犯行，態度良好，被告甲○○否認犯行，難認
    其有悔意，及其犯罪手段、動機、被害人所受損害等一切情
    狀，分別量處如主文所示之刑，及易科罰金之折算標準，並
    定其應執行之刑，及其易科罰金之折算標準。
據上論斷，應依刑事訴訟法第299 條第1 項前段、刑法第28條、
第349 條第1 項、第55條、第41條第1 項前段、第47條第1 項、
第62條前段、第51條第6 款、刑法施行法第1 條之1 ，判決如主
文。
本案經檢察官鄭益雄到庭執行職務。
中    華    民    國    97    年    4     月    24    日
                  刑事第七庭    法  官  李淑惠
以上正本證明與原本無異。
如不服本判決應於收受本判決後10日內向本院提出上訴書狀，並
應敘述具體理由，如未敘述上訴理由者，應於上訴期間屆滿後20
日內補提理由書狀於本院（均須按他造當事人之人數附繕本）「
切勿逕送上級法院」。
中    華    民    國    97    年    4     月    24    日
                                書記官  王淑娟
附表：
┌──┬─────┬─────────┬──────────┐
│編號│銷售之贓物│    銷贓之經過    │被害人失去贓物之經過│
├──┼─────┼─────────┼──────────┤
│ 1  │BENQ牌    │96年7月9日某時，推│丙○○所有，於96年7 │
│    │S660C型手 │由丁○○前往高雄市│月9日9時45分，在高雄│
│    │機1支     │苓雅區○○○路132 │市前鎮區○○○路 (高│
│    │          │號瀛昇通訊行，以曾│雄木瓜牛乳室外座位桌│
│    │          │俊銘名義售予高明義│上)失竊。(價值約3、 │
│    │          │，得款200元。     │4仟元)              │
├──┼─────┼─────────┼──────────┤
│ 2  │NOKIA牌   │96年9月15日18時許 │張秋燕所有，由乙○○│
│    │6288型手機│，丁○○及甲○○共│使用，於96年9月中旬 │
│    │1支       │同前往高雄市前金區│某日14時許，將該手機│
│    │          │七賢二路209號華通 │置於高雄市○○路入壽│
│    │          │通訊行，以丁○○名│山口樓梯處旁椅子上之│
│    │          │義售予孫海翔，共得│背包內遭竊。(價值約 │
│    │          │款900元。         │12000元)            │
├──┼─────┼─────────┼──────────┤
│ 3  │易利信牌  │     同    上     │劉美利所有，由己○○│
│    │Z520I型手 │                  │使用，於96年9月中旬 │
│    │機1支     │                  │某日14時許，將該手機│
│    │          │                  │置於高雄市○○路入壽│
│    │          │                  │山口樓梯處旁椅子上之│
│    │          │                  │背包內遭竊。(價值約 │
│    │          │                  │7000元)             │
├──┼─────┼─────────┼──────────┤
│ 4  │BEN Q牌   │96年10月30日，曾俊│戊○○所有，於96年10│
│    │A500型手機│銘前往高雄市新興區│月30日約19時許，將該│
│    │1支       │六合二路85號大眾通│手機置於中山大學操場│
│    │          │訊行，以其名義售予│工設座椅上之手提袋內│
│    │          │呼恩青，得款200元 │遭竊。(價值約3、4仟 │
│    │          │。                │元)                 │
└──┴─────┴─────────┴──────────┘
附錄法條：
中華民國刑法第349條
收受贓物者，處 3 年以下有期徒刑、拘役或 5 百元以下罰金。
搬運、寄藏、故買贓物或為牙保者，處5 年以下有期徒刑、拘役
或科或併科1 千元以下罰金。
因贓物變得之財物，以贓物論。


司法院資訊處製作；財團法人民間司法改革基金會備份。
